# 以资产出资后是否可以根据后续评估调整股权价值

提问人：595699395 时间：2022-09-25 18:55:11
A公司认缴200W占B企业10%股权，A公司以评估值为100W的资产出资，剩余100W暂未出资。出资时点该资产价值有不确定性，A公司与其他股东约定，出资后 6 个月内对资产做 2 次评估，若评估值大于100W，则增加A公司的实缴出资金额，若评估值大于200W则增加A公司的实缴金额与持股比例。
我个人理解，针对该事项：
（ 1 ）若A公司对B公司没有重大影响，应对该项投资按照金融资产计量，若后续资产评估增值，则体现的是B公司公允价值增加，可以调增A公司金融资产的账面价值，但不应调整实缴出资金额。
（ 2 ）若调增A公司的持股比例，应视为其余股东对A公司的权益让渡，但由于A公司是以公允价值计量，虽然属于权益性交易，但仍计入损益。
请问各位老师，上述理解是否正确

回答人：chenyiwei
首先明确讨论前提：A公司对B公司无控制权。在此前提下：
“A公司与其他股东约定，出资后 6 个月内对资产做 2 次评估”，则约定的评估基准日是在出资前还是出资后？该出资资产的公允价值变动是否频繁及重大？
如果后续评估的基准日放在出资完成日当天或者之前，则该做法基本是可行的，即A公司也可以据此调整对B公司的长投（如无重大影响则为金融资产，下同）的初始成本，以及相关的资产处置损益。
如果后续评估的基准日放在出资完成日之后，则意味着B公司以自身资产的重估增值作为出资，这是不恰当的。
以上原则仅涉及投资资产的初始计量，故与A对B有无重大影响无关。

提问人：595699395 时间：2022-09-27 10:51:38
该资产的价值主要取决于后续土地规划等因素，对该资产价值有较大影响。
陈版，如果约定的是评估基准日放在出资完成日后，由于A对B是以公允价值计量的，能否不将其视为一项初始出资金额的调整，而是对B公司公允价值变动的后续计量？

回答人：chenyiwei
也要关注导致其公允价值变动的因素（规划变动）在购买日之前是否已存在。